【裁判字號】    97,裁,5048
【裁判日期】    971113
【裁判案由】    營業稅
【裁判全文】
最  高  行  政  法  院  裁  定
                                      97年度裁字第5048號
聲  請  人  玉山商業銀行股份有限公司
代  表  人  甲○○
訴訟代理人  袁金蘭
            林瑞彬  律師
上列聲請人因與相對人財政部臺北市國稅局間營業稅事件，對於
中華民國97年7月24日本院97年度裁字第3759號裁定，聲請再審
，本院裁定如下：
    主  文
再審之聲請駁回。
再審訴訟費用由聲請人負擔。
    理  由
一、按當事人對於本院所為裁定聲請再審，必須原裁定有行政訴
    訟法第283條準用同法第273條規定之情形者，始得為之。
二、本件聲請人主張本院97年度裁字第3759號確定裁定有行政訴
    訟法第273條第1項第1款及第14款所定再審事由，對之聲請
    再審，其聲請再審意旨略以：其於上訴狀中業已詳為表明上
    訴之理由，謂原審判決所為認定有違加值型及非加值型營業
    稅法（下稱營業稅法）第2條第1款、第8條第1項第22款、第
    28條及第38條第1項與行政程序法第7條及行政罰法第8條之
    規定，自屬判決不適用法規或適用法規不當之違法，詎原確
    定裁定竟以聲請人上訴不合法予以裁定駁回，實有適用行政
    訴訟法第243條第1項及第245條第1項規定不當之違法，並有
    違憲法第16條、第23條規定及司法院釋字第469號解釋；縱
    原確定裁定認聲請人之上訴不合法，亦當依行政訴訟法第24
    9條第1項但書規定命聲請人補正，卻未命補正，足證原確定
    裁定適用法規顯有錯誤。又原審判決就聲請人關於已加計營
    業稅款而承受擔保品部分之主張漏未審酌，是以，聲請人得
    依行政訴訟法第273條第1項第14款規定，原判決就足以影響
    於判決之重要證物漏未斟酌者提起再審等語。
三、本院原確定裁定略以：原判決認聲請人承受系爭擔保品，係
    以出售為目的，並非供營業上之長期使用，且其承受系爭擔
    保品時，亦未將之列為總行或各分行營業使用之固定資產，
    則其出售之系爭承受擔保品即非屬營業稅法第8條第1項第22
    款規定之「固定資產」，自無該款免徵營業稅之適用。又聲
    請人為銀行業，原屬營業稅法第4章第2節規定計算營業稅額
    之營業人，自民國93年1月起將非屬本業之銷售額部分，申
    請改依營業稅法第4章第1節規定計算營業稅額，而核准成為
    兼營營業人。系爭擔保品45件均係以聲請人之名義承受及銷
    售，已屬經常賣出性質，且其買進（承受）時，亦非供聲請
    人總行或各分行營業上使用之固定資產，聲請人就其銷售系
    爭承受擔保品之非專屬本業之銷售額，自應依規定開立統一
    發票及報繳營業稅。再者，聲請人於本件違章查獲日94年7
    月15日前1年內曾先後被查獲銷售車輛短漏開統一發票並漏
    報銷售額違章事實，經裁處罰鍰確定在案。聲請人上訴意旨
    雖以該判決違背法令為由，惟核其上訴理由，係就原審取捨
    證據、認定事實之職權行使，指摘其為不當，並就原審已論
    斷者，泛言未論斷，或就原審所為論斷，泛言其論斷矛盾，
    而非具體表明合於不適用法規、適用法規不當、或行政訴訟
    法第243條第2項所列各款之情形，難認對該判決之如何違背
    法令已有具體之指摘，乃裁定駁回聲請人在前訴訟程序之上
    訴。
四、本院按：
  (一)行政訴訟法第273條第1項第1款所謂適用法規顯有錯誤者，
    係指原裁定所適用之法規與該案應適用之現行法規相違背，
    或與解釋、判例有所牴觸者而言，至於法律上見解之歧異，
    聲請人對之縱有爭執，要難謂為適用法規錯誤，而據為聲請
    再審之理由。經查，聲請人聲請再審意旨所指原確定裁定以
    聲請人上訴不合法予以裁定駁回，實有適用行政訴訟法第24
    3條第1項及第245條第1項規定不當之違法，並有違憲法第16
    條、第23條及司法院釋字第469號解釋云云；然查原審判決
    就聲請人所銷售之系爭承受債務人之擔保品，是否屬營業稅
    法第8條第1項第22款規定之固定資產，應免徵營業稅乙節，
    於其判決理由中論述甚詳；且聲請人於上訴程序復主張其事
    由，並經原確定裁定敘明：原判決認聲請人承受系爭擔保品
    ，係以出售為目的，並非供營業上之長期使用，且其承受系
    爭擔保品時，亦未將之列為總行或各分行營業使用之固定資
    產，則其出售之系爭承受擔保品即非屬營業稅法第8條第1項
    第22款規定之「固定資產」，自無該款免徵營業稅之適用等
    語；核與該案應適用之現行法規並無違背，亦與憲法第16條
    所謂人民有訴訟權、第23條所謂基本人權之限制無涉；且與
    司法院釋字第469號解釋、本院判例不相牴觸，揆諸首揭說
    明，聲請人對之縱有爭執，要難謂原確定裁定適用法規顯有
    錯誤，而據為聲請再審之理由。另聲請人主張本件上訴縱有
    任何不合法之處，亦絕非無法補正，原確定裁定未命補正，
    有違行政訴訟法第249條第1項後段但書之規定，顯有適用行
    政訴訟法第273條第1項第1款所規定之錯誤云云。查行政訴
    訟法第249條第1項固規定：「上訴不合法者，最高行政法院
    應以裁定駁回之。但其情形可以補正者，審判長應定期間先
    命補正。」惟同法第245條第1項則規定：「上訴狀內未表明
    上訴理由者，上訴人應於提起上訴後20日內提出理由書於原
    高等行政法院；未提出者，毋庸命其補正，由原高等行政法
    院以裁定駁回之。」故上訴狀內未表明上訴理由者，毋庸命
    其補正。次查對於高等行政法院判決之上訴，非以其違背法
    令為理由，不得為之，行政訴訟法第242條定有明文。依同
    法第243條第1項規定，判決不適用法規或適用不當者，為違
    背法令；而判決有同條第2項所列各款情形之一者，為當然
    違背法令。是當事人對於高等行政法院判決上訴，如依行政
    訴訟法第243條第1項規定，以高等行政法院判決有不適用法
    規或適用不當為理由時，其上訴狀或理由書應有具體之指摘
    ，並揭示該法規之條項或其內容；若係成文法以外之法則，
    應揭示該法則之旨趣；倘為司法院解釋或本院之判例，則應
    揭示該判解之字號或其內容。如以行政訴法第243條第2項所
    列各款情形為理由時，其上訴狀或理由書，應揭示合於該條
    項之事實。上訴狀或理由書如未依此項方法表明，或其所表
    明者與上開法條規定不合時，即難認為已對高等行政法院判
    決之違背法令有具體之指摘，其上訴自難認為合法。原確定
    裁定以聲請人提起上訴，其上訴理由狀，僅係就原審取捨證
    據、認定事實之職權行使，指摘其為不當，並就原審已論斷
    者，泛言未論斷，或就原審所為論斷，泛言其論斷矛盾，而
    非具體表明合於不適用法規、適用法規不當、或行政訴訟法
    第243條第2項所列各款之情形，難認對該判決之如何違背法
    令已有具體之指摘，因認其上訴為不合法，予以駁回，經核
    於法並無不合。
  (二)行政訴訟法第273條第1項第14款所謂原判決（裁定）就足以
    影響於判決（裁定）之重要證物漏未斟酌者，係指足以影響
    於判決（裁定）之重要證物，雖在前訴訟程序業已提出，然
    未經原判決（裁定）加以斟酌者而言。如該證物無關重要，
    或縱經斟酌亦不足以影響原判決（裁定）之內容，或原判決
    （裁定）曾於理由中說明其為不採之證據者，均與該款規定
    之要件不符。查本件聲請人主張原審判決就聲請人關於已加
    計營業稅款而承受擔保品部分之主張漏未審酌，而顯然違背
    營業稅法第33條及財政部85年10月30日台財稅第851921699
    號函之規範云云。惟查，聲請人所指應斟酌聲請人所提證物
    ，即臺灣高雄地方法院民事執行處分配表者，乃前程序原審
    法院，而非本院，亦即前開證物已否斟酌，與本院認聲請人
    於前程序之上訴為不合法者無涉。從而，聲請人主張原確定
    裁定有行政訴訟法第273條第1項第14款之再審事由，殊難認
    有理由。
  (三)綜上所述，聲請人主張原確定裁定有行政訴訟法第273條第1
    項第1款及第14款所定再審事由，揆諸前揭規定及說明，均
    為無理由，應予駁回。
五、據上論結，本件聲請為無理由。依行政訴訟法第283條、第
    278條第2項、第104條、民事訴訟法第95條、第78條，裁定
    如主文。
中    華    民    國    97    年    11    月    13    日
                    最高行政法院第六庭
                        審判長法官  吳  明  鴻
                              法官  黃  清  光
                              法官  林  茂  權
                              法官  侯  東  昇
                              法官  黃  秋  鴻
以  上  正  本  證  明  與  原  本  無  異
中    華    民    國    97    年    11    月    13    日
                              書記官  吳  玫  瑩


司法院資訊處製作；財團法人民間司法改革基金會備份。
